

# A B O U B A K A R Y C I S S E

DEVELOPPEUR WEB ET WEB MOBILE

#### CONTACTS

+ 226 52 48 15 59

ABOUBAKARYCISSE410@GMAIL.COM



https://github.com/Aboubakary833



https://aboubakarycisse.herokuapp.com/



https://linkedin.com/in/aboubakary-cissé-b768b81b4/

# PROFIL

Je suis un développeur web fullstack de plus d'un an d'expérience résidant à Ouagadougou(Burkina Faso). Je conçois des sites et des applications web. Passionné du numérique que je suis, j'aime me lancer des défis et je fais mon possible pour atteindre mes objectifs.

# FORMATION

DÉVELOPPEMENT WEB ET WEB MOBILE SIMPLON BURKINA 26 OCTOBRE 2020 - 30 MAI 2021

#### EXPERIENCES PROFESSIONNELLES

DÉVELOPPEUR WEB FULLSTACK SMART TOUCH GROUP 21 JUIN 2021 - 31 JANVIER 2022

DÉVELOPPEUR WEB FULLSTACK KNOWLEDGE FOR AFRICA 14 FEVRIER 2022 - 30 AVRIL 2022

DÉVELOPPEUR WEB FULLSTACK HORINFO-BF 10 MAI 2022 - 10 NOVEMBRE 2022

# COMPÉTENCES

- DÉVELOPPEMENT DE SITE
- DÉVELOPPEMENT D'APPLICATION WEB
- WEB DESIGN

# MES LANGAGES

- HTML
- CSS
- JAVASCRIPT
- PHP

#### MES FRAMEWORKS

- Laravel
- ReactJS
- Bootstrap
- TailwindCSS

# Les SGBDs que j'utilise

- MySQL
- PostgreSQL